臺灣臺北地方法院刑事判決　　　　　　　 96年度訴字第317號
公　訴　人　臺灣臺北地方法院檢察署檢察官
被　　　告　丙○○
指定辯護人　本院公設辯護人乙○○
上列被告因違反槍砲彈藥刀械管制條例案件，經檢察官提起公訴
（九十六年度偵字第三三六七號），本院判決如下：
    主  文
丙○○未經許可，持有可發射子彈具有殺傷力之改造手槍，累犯
，處有期徒刑貳年。併科罰金新臺幣伍萬元，罰金如易服勞役，
以新臺幣壹仟元折算壹日。
扣案之仿ＧＬＯＣＫ廠半自動手槍製造之改造手槍壹支（內含彈
匣壹只；槍枝管制編號0000000000號）及改造子彈伍
顆均沒收。
    事  實
一、丙○○前因詐欺案件，經本院以九十四年度易字第一三九三
    號判決判處有期徒刑四月確定，並於民國九十五年一月十二
    日發監執行，而於同年五月十一日縮刑期滿執行完畢。其明
    知可發射子彈具有殺傷力之改造手槍及子彈，非經中央主管
    機關許可，不得持有，竟未經許可，而基於持有可發射子彈
    具有殺傷力之改造手槍及子彈之犯意，於九十三年一月間，
    在臺北縣烏來鄉山區，向綽號阿弟之不詳姓名成年男子以新
    臺幣三萬五千元購買可發射子彈具有殺傷力仿ＧＬＯＣＫ廠
    十七型半自動手槍之改造手槍一支（內含彈匣一只）及改造
    子彈七顆，並將該等改造槍彈放置於其位於臺北市○○區○
    ○路二百零二號二樓住處之衣櫥內而同時持有之，而丙○○
    於持有上開槍彈期間內，雖曾於九十五年一月十二日至同年
    五月十一日發監執行另案之有期徒刑，然丙○○於出獄後仍
    承續上開持有槍彈犯意而繼續持有前揭改造槍彈。嗣經臺北
    市政府警察局內湖分局據報丙○○有施用毒品情事，乃向本
    院聲請核發九十六年度聲搜字第七十五號違反毒品防制條例
    案件之搜索票，並於九十六年一月十六日下午一時三十分許
    前去丙○○上開住所，丙○○於員警出示本院搜索票表明前
    來查緝毒品時，即其持有前開改造手槍及子彈犯行為有偵查
    犯罪權限公務員知悉前，主動向到場員警甲○○自首坦承其
    持有改造槍彈犯行，並即偕同甲○○至藏放槍彈之衣櫥而起
    獲前揭改造槍彈而報繳之，始查悉上情。
二、案經臺北市政府警察局內湖分局報告臺灣臺北地方法院檢察
    署檢察官偵查起訴。
    理  由
一、訊據被告丙○○迭於警詢、偵查及本院審理中對前開犯罪事
    實坦承不諱（見偵卷第九頁、本院卷第十三頁背面、第二十
    三頁背面），且扣案之改造手槍係由仿ＧＬＯＣＫ廠十七型
    半自動手槍製造之金屬槍枝，更換土造金屬槍管改造而成之
    改造手槍，機械性能良好，可擊發適用子彈，認具殺傷力，
    而扣案之改造子彈七顆，均係玩具金屬彈殼加裝直徑約八點
    九釐米之金屬彈頭改造，均具殺傷力，此有內政部警政署刑
    事警察局九十六年二月十二日刑鑑字第○九六○○一一七０
    九號槍彈鑑定書一份在卷可稽（見偵卷第三五、三六頁），
    堪認被告所持有之改造手槍及改造子彈，均具有殺傷力，足
    見被告前揭任意性自白，核與事實相符。本案事證明確，被
    告未經許可持有可發射子彈具有殺傷力之改造手槍及改造子
    彈之犯行堪以認定，應依法論科。
二、核被告所為，係犯槍砲彈藥刀械管制條例第八條第四項未經
    許可持有可發射子彈具有殺傷力之改造手槍罪及同條例第十
    二條第四項未經許可持有子彈罪。起訴書雖就所犯法條誤載
    為犯槍砲彈藥刀械管制條例第七條第四項、第十二條第四項
    之罪嫌，然業經公訴人於審理中更正起訴法條（見本院卷第
    二三頁），本院自無庸諭知變更起訴法條，併予指明。被告
    以一持有行為同時觸犯上開二罪名，為想像競合，應從一重
    之未經許可持有改造手槍罪論處。被告有如犯罪事實欄所載
    之前案及執行紀錄之事實，有臺灣高等法院被告前案紀錄表
    在卷可參（見本院卷第四、五頁），其於受有期徒刑執行完
    畢五年以內故意再犯本件有期徒刑以上之罪，為累犯，應依
    法加重其刑。查被告於上開時地經員警持搜索票搜索，然該
    搜索票之案由為毒品危害防制條例案件，所載明應扣押之物
    亦為違反毒品危害防制條例之物品，被告持有上開改造槍彈
    後，在犯罪未遭發覺前，主動向值勤員警表明持有槍彈之犯
    行，自首而接受裁判，並報繳其持有之全部槍彈，此有證人
    即當日執行搜索之員警甲○○於本院審理時到庭結證詳實（
    見本院卷第二二頁），其合於自首要件，應依槍砲彈藥刀械
    管制條例第十八條第一項前段規定減輕其刑（最高法院九十
    一年度台上字第六一五號刑事判決要旨參照），並依法先加
    後減之。爰審酌被告年紀尚輕，竟持槍自重，實不可取，然
    犯後自首而坦承犯罪，態度尚佳及所持有槍彈之數量等一切
    情狀，量處如主文之刑，並就所併科之罰金刑部分，諭知易
    服勞役折算標準，以示逞儆。扣案仿ＧＬＯＣＫ廠半自動手
    槍製造之改造手槍一支（內含彈匣一只；槍枝管制編號：0
    000000000號）、改造子彈五顆，依槍砲彈藥刀械
    管制條例第四條第一項第一款、第二款及第五條規定，非經
    許可不得製造、販賣、運輸、轉讓、出租、出借、持有、寄
    藏或陳列，均屬違禁物，均應依刑法第三十八條第一項第一
    款規定宣告沒收。至鑑驗過程中取樣試射之改造子彈二顆，
    業因鑑定需要擊發試射而已破裂變形，已無殺傷力，爰不宣
    告沒收，附此敘明。
據上論斷，應依槍砲彈藥刀械管制條例第八條第四項、第十二條
第四項、第十八條第一項前段，刑法第十一條、第五十五條、第
四十七條第一項、第四十二條第三項、第三十八條第一項第一款
，判決如主文。
本案經檢察官黃珮瑜到庭執行職務。
中　　華　　民　　國　　96　　年　　5 　　月　　24　　日
      　　　　  　刑事第十四庭審判長法  官  宋松璟
      　                            法  官  李家慧
                                    法  官  劉煌基
以上正本證明與原本無異。
如不服本判決，應於判決送達後10日內向本院提出上訴狀 (應抄
附繕本)。
                                    書記官  陳豪達
中　　華　　民　　國　　96　　年　　5 　　月　　24　　日
附錄論罪法條：
（槍砲彈藥刀械管制條例第8條）
未經許可，製造、販賣或運輸鋼筆槍、瓦斯槍、麻醉槍、獵槍、
空氣槍或第4條第1項第1款所定其他可發射金屬或子彈具有殺傷
力之各式槍砲者，處無期徒刑或5年以上有期徒刑，併科新臺幣1
千萬元以下罰金。
未經許可，轉讓、出租或出借前項所列槍枝者，處 5 年以上有期
徒刑，併科新臺幣 1 千萬元以下罰金。
意圖供自己或他人犯罪之用，而犯前二項之罪者，處無期徒刑或
 7 年以上有期徒刑，併科新臺幣 1 千萬元以下罰金。
未經許可，持有、寄藏或意圖販賣而陳列第 1 項所列槍枝者，處
 3年以上10年以下有期徒刑，併科新臺幣700萬元以下罰金。
第 1 項至第 3 項之未遂犯罰之。
（槍砲彈藥刀械管制條例第12條）
未經許可，製造、販賣或運輸子彈者，處 1 年以上 7 年以下有
期徒刑，併科新台幣 500 萬元以下罰金。
未經許可，轉讓、出租或出借子彈者，處 6 月以上 5 年以下有
期徒刑，併科新台幣 300 萬元以下罰金。
意圖供自己或他人犯罪之用，而犯前二項之罪者，處 3 年以上
10 年以下有期徒刑，併科新台幣 700 萬元以下罰金。
未經許可，持有、寄藏或意圖販賣而陳列子彈者，處 5 年以下有
期徒刑，併科新台幣 300 萬元以下罰金。
第 1 項至第 3 項之未遂犯罰之。
